臺灣高等法院臺中分院刑事判決　　　　 100年度上易字第64號
上　訴　人
即　被　告　陳文霸
上列上訴人即被告因贓物案件，不服臺灣臺中地方法院99年度易
字第2141號中華民國99年11月25日第一審判決（起訴案號：臺灣
臺中地方法院檢察署99年度偵字第4676號），提起上訴，本院判
決如下：
    主  文
上訴駁回。
    理  由
一、本案經本院審理結果，認第一審判決認事用法及量刑均無不
    當，應予維持，並引用第一審判決書記載之事實、證據及理
    由（如附件）。另原審判決犯罪事實欄二第3-4行「於98年8
    月6日凌晨1時至同年月15日凌晨3時54分許間某時」，改為
    「98年8月8日上午7時許」，而此更改並不影響判決結果，
    尚無須因此撤銷原審判決，僅於此予以具體記載。
二、本件被告陳文霸提起上訴意旨略以：當初曾志平說他手頭很
    緊，而手上有餘額新臺幣（下同）3000多元的高速公路電子
    收費儲值卡，欲變現求售，因卡片後面沒有寫名字，伊誤以
    為那是曾志平的卡片，而以2000元之價格向他買下A卡，伊
    因一時貪小便宜，以為可節省小錢，竟忘卻俗稱「環保市場
    」之來物標的應察實，至此始覺後悔莫及。又伊係販賣二手
    貨之小生意人，日常生活養家委實困難，遭此教訓日後當面
    對事實絕不再犯，請求給予機會，從輕處刑云云。
三、經查，跳蚤市場所販售之二手舊品時有來路不明之贓物，此
    為眾所週知之事，被告自己在跳蚤市場擺攤販賣二手五金等
    物，自不可能毫無聽聞。而高速公路電子收費儲值卡等同於
    現金，與一般價格不確定之舊品不同，被告自己有申請使用
    電子收費裝置，自必甚為清楚，是以被告以2000元之價格購
    得裡面尚有3440元餘額之A卡，相當於打六折，其當知價格
    顯不相當。況證人曾志平於檢察官偵訊中亦具結證稱：「（
    問：你是如何告訴被告卡片怎麼來的？）我跟他講我撿到的
    。」等語（參偵卷第22頁筆錄）。從而，本院認被告於購買
    A卡初始，應即有A卡為贓物之認識。
四、次按量刑輕重係屬事實審法院得依職權自由裁量之事項，苟
    已斟酌刑法第57條各款所列情狀而未逾越法定刑度，不得遽
    指為違法（參最高法院72年度台上字第6696號、75年度台上
    字第7033號判例要旨），且在同一犯罪事實與情節，如別無
    其他加重或減輕之原因，下級審量定之刑，亦無過重或失輕
    之不當情形，則上級審法院對下級審法院之職權行使，原則
    上應予尊重（參最高法院85年度臺上字第2446號判決）。查
    本件被告所犯刑法第349條第2項之故買贓物罪，其法定刑為
    「5年以下有期徒刑、拘役或科或併科1000元以下罰金」，
    是以原審依刑法第57條規定審酌「被告犯後一再辯稱係誤買
    ，犯後態度非甚良好，惟其犯罪之動機係為貪圖蠅頭小利，
    且手段尚稱平和，而本遺失物之被害人復因即時報失而在遺
    失高速公路電子收費儲值卡項上未有大額財產上損失（僅B
    卡持有人陳昌霖遭多扣40元）」等情，量處被告拘役40日，
    如易科罰金，以新臺幣1000元折算1日，並未逾越法定刑度
    ，也無過重之不當情形，依前揭說明，本院即應予尊重。本
    院因認被告上訴意旨，仍執前詞指摘原判決不當，提起上訴
    ，為無理由，應予駁回。
據上論斷，應依刑事訴訟法第373條、第368條，判決如主文。
本案經檢察官徐錫祥到庭執行職務。
中    華    民    國   100    年    2     月    24    日
            刑事第七庭    審判長法  官  林  榮  龍
                                法  官  王  義  閔
                                法  官  李  秋  娟
上列正本證明與原本無異。
不得上訴。
                                書記官  詹  錫  朋
中    華    民    國   100    年    2     月    24    日